臺灣雲林地方法院刑事判決　　　　　　　 99年度易字第658號
公　訴　人　臺灣雲林地方法院檢察署檢察官
被　　　告　林志憲
選任辯護人　劉志卿律師
上列被告因竊佔案件，經檢察官提起公訴（99年度偵字第4671號
），被告於準備程序進行中就被訴事實為有罪之陳述，本院合議
庭裁定由受命法官獨任進行簡式審判程序，判決如下：
    主      文
林志憲意圖為自己不法之利益，而竊佔他人之不動產，累犯，處
拘役拾日，如易科罰金，以新臺幣壹仟元折算壹日。又意圖為第
三人不法之利益，而竊佔他人之不動產，累犯，處拘役拾日，如
易科罰金，以新臺幣壹仟元折算壹日。應執行拘役拾伍日，如易
科罰金，以新臺幣壹仟元折算壹日。
    事實及理由
一、犯罪事實：
    林志憲前因竊盜案件，經本院斗六簡易庭以96年度六簡字第
    129 號判處有期徒刑6 月，嗣經本院以96年度聲減字第1704
    號裁定減為有期徒刑3 月確定，於96年11月8 日易科罰金執
    行完畢。詎其已明知雲林縣林內鄉○○段39、41地號土地，
    乃國有財產局管理之國有土地，在未取得國有財產局同意管
    理及使用之情形下，仍意圖為自己不法之利益，於99年4 月
    不詳時間，為飼養鴨子，開挖上開地段39地號土地，約504
    平方公尺，以據為己用。另意圖為第三人不法之利益，於同
    年5 月不詳時間，供其友人在上開地段41地號土地內堆置土
    方，面積約605 平方公尺而佔用。嗣於99年6 月19日下午2
    時許，經警會同國有財產局稽查員至上開地段39、41地號土
    地勘查，方悉上情。
二、認定犯罪事實所憑之證據及理由：
(一)、本案被告林志憲所犯之罪，係死刑、無期徒刑、最輕本刑為
    3 年以上有期徒刑以外之罪，其於準備程序進行中，就前揭
    被訴事實為有罪之陳述，經受命法官告知簡式審判程序之旨
    ，並聽取其與檢察官之意見後，本院裁定由受命法官獨任進
    行簡式審判程序，是本案之證據調查，依刑事訴訟法第273
    條之2 規定，不受同法第159 條第1 項、第161 條之2 、第
    161 條之3 、第163 條之1 及第164 條至第170 條規定之限
    制，合先敘明。
(二)、前開犯罪事實，除業據被告林志憲於偵查中及本院審理時之
    自白（見偵卷第38頁至第39頁、第41頁；本院卷第16頁、第
    42頁背面、第49頁背面、第67頁背面、第78頁背面）外，尚
    有下列證據可佐：
  1.告訴代理人張振坤於99年10月14日之偵訊具結筆錄（99年度
    偵字第4671號卷第39頁至第41頁）。
  2.國有土地勘查表--使用現況略圖（99年度偵字第4371號卷第
    49頁）。
  3.雲林縣林內鄉○○段39、41地號土地之地籍圖謄本3 紙（99
    年度偵字第4671號卷第25頁至第27頁）。
  4.雲林縣林內鄉○○段39、41地號之土地建物查詢資料各1 紙
    （99年度偵字第4671號卷第28頁至第29頁）。
  5.土地現場照片12張（99年度偵字第4671號卷第19頁至第24頁
    ）。
  6.財政部國有財產局臺灣中區辦事處雲林分處99年11月26日台
    財產中雲三字第0993002005號暨檢送98年11月26日台財產中
    雲二字第0982001900號、99年2 月2 日台財產中雲二字第09
    92000114號函及國有非公用財產委託經營實施要點各1 份（
    本院審理卷第21頁至第28頁）。
  7.臺灣雲林地方法院檢察署檢察官98年度偵字第4947號聲請簡
    易判決處刑書（本院審理卷第56頁至第56頁背面）。
  8.臺灣雲林地方法院99年度六簡字第34號刑事簡易判決（本院
    審理卷第57頁至第57頁背面）。
  9.告訴代理人於100 年1 月17日所提出之刑事陳報狀（本院卷
    第54頁至第55頁）。
    堪認被告前開自白顯與事實相符，應可採為認定其犯罪之證
    據，故本件事證明確，被告犯行堪以認定，應依法論科。
三、論罪科刑之理由：
(一)、核被告所為，均係犯刑法第320 條第2 項、第1 項之竊佔罪
    。被告所犯上開2 罪，犯意各別，行為各自獨立，應分論併
    罰之。
(二)、被告有前述犯罪事實欄所記載之前科紀錄，此觀臺灣高等法
    院被告前案紀錄表可明，其於有期徒刑執行完畢後5 年內故
    意再犯本件有期徒刑以上之罪，均為累犯，各應依刑法第47
    條第1 項之規定加重其刑。
(三)、爰審酌被告已將其所竊佔之土地回復原狀，並表示願意分期
    繳納其所積欠告訴人之使用補償金，業據告訴人代理人到庭
    陳明在卷（見本院卷第80頁背面），亦有被告簽立之使用國
    有土地應繳使用補償金分期繳納承諾書影本1 紙在卷可稽（
    見本院卷第88頁），足見被告深具悔意，暨考量其犯後坦承
    犯行、職業、教育程度、家庭狀況及本件竊佔之土地面積，
    竊佔之手段、目的、期間等一切情狀，分別量處如主文所示
    之刑，再定其應執行之刑，並均諭知易科罰金之折算標準。
四、應適用之法律：
(一)、刑事訴訟法第273 條之1 第1 項、第299 條第1 項前段。
(二)、刑法第320 條第2 項、第1 項、第47條第1 項、第41條第1
    項前段、第51條第6 款。
(三)、刑法施行法第1 條之1 第1 項、第2 項前段，判決如主文。
本案經檢察官陳宜君到庭執行職務。
中    華    民    國   100    年    4     月    27    日
                  刑事第二庭    法  官  周欣怡
以上正本證明與原本無異。
如不服本判決應於收受判決後10日內向本院提出上訴書狀，並應
敘述具體理由；其未敘述上訴理由者，應於上訴期間屆滿後20日
內向本院補提理由書（均須按他造當事人之人數附繕本）。「切
勿逕送上級法院」。
                                書記官  林惠鳳
中    華    民    國   100    年    4     月    27    日
附錄本案論罪科刑法條：
中華民國刑法第320條
（普通竊盜罪、竊佔罪）
意圖為自己或第三人不法之所有，而竊取他人之動產者，為竊盜
罪，處5 年以下有期徒刑、拘役或5 百元以下罰金。
意圖為自己或第三人不法之利益，而竊佔他人之不動產者，依前
項之規定處斷。
前2 項之未遂犯罰之。